【裁判字號】    99,訴,761
【裁判日期】    991105
【裁判案由】    毒品危害防制條例
【裁判全文】
臺灣基隆地方法院刑事判決               99年度訴字第761號
公  訴  人  臺灣基隆地方法院檢察署檢察官
被      告  乙○○
上列被告因毒品危害防制條例案件，經檢察官提起公訴（99年度
毒偵字第1505號），被告於準備程序進行中，就被訴事實為有罪
之陳述，經本院合議庭裁定由受命法官獨任進行簡式審判程序，
判決如下：
    主  文
乙○○施用第一級毒品，累犯，處有期徒刑捌月。扣案之第一級
毒品海洛因壹包（餘重：零點壹伍壹零公克）併同無法與之完全
析離之包裝袋壹只均沒收銷燬、注射針筒壹支沒收之。
    事  實
一、乙○○前因(1)施用毒品案件，經觀察、勒戒後，認無繼續施
    用毒品之傾向，由臺灣基隆地方法院檢察署檢察官於民國88
    年11月22日，以88年度毒偵字第898 號為不起訴處分確定；
    (2)其後，又於前揭之觀察、勒戒執行完畢經釋放出所後之5
    年內，再犯施用第一、二級毒品案件，經觀察、勒戒後，認
    有繼續施用毒品之傾向，經本院裁定入所戒治，並於90年8
    月14日以90年度訴字第424 號判決判處有期徒刑7 月、6 月
    ，應執行刑有期徒刑1 年確定，於92年11月9 日縮短刑期執
    行完畢（未構成累犯）；(3)復因施用第一級毒品案件，經本
    院於94年4 月15日，以94年度訴字第171 號判決有期徒刑8
    月確定，於95年2 月13日縮短刑期執行完畢（構成累犯）；
    (4)繼而再因施用第一級毒品案件，經本院於96年2 月14日，
    以96年度訴字第68號判決有期徒刑10月確定，嗣經本院以96
    年度聲減字第318 號減刑為有期徒刑5 月確定，甫於96年9
    月8 日縮短刑期執行完畢（構成累犯）。
二、詎乙○○猶未戒除毒癮，基於施用第一級毒品海洛因之犯意
    ，於99年8 月22日13時許，在基隆市○○區○○路46巷11弄
    48號住處，以將海洛因摻水置入針筒後注射手臂血管之方式
    ，施用第一級毒品海洛因1 次。嗣於99年8 月23日16時30分
    ，在基隆巿中山區○○路36巷4 之1 號旁公園內，為警查獲
    ，並扣得第一級毒品海洛因1 包（餘重0.1510公克）及注射
    針筒1 支，並經採尿送驗，結果呈嗎啡陽性反應，而查悉上
    情。
三、案經基隆市警察局第四分局報告臺灣基隆地方法院檢察署檢
    察官偵查起訴。
    理  由
一、本件被告所犯者非為死刑、無期徒刑、最輕本刑為3 年以上
    有期徒刑之罪或高等法院管轄第一審案件，其於準備程序進
    行中，先就被訴事實為有罪之陳述，經告知其簡式審判程序
    之旨，並聽取公訴人及被告之意見後，本院依刑事訴訟法第
    273 條之1 第1 項之規定，裁定由受命法官獨任進行簡式審
    判程序，且依同法第273 條之2 規定，簡式審判程序之證據
    調查，不受第159 條第1 項、第161 條之2 、第161 條之3
    、第163 條之1 及第164 條至第170 條規定之限制，合先敘
    明。
二、前揭犯罪事實，業據被告於本院準備程序及審理時坦承不諱
    ，又經被告同意，為警查獲後所採集之尿液經送驗後，呈嗎
    啡之陽性反應，此有基隆市警察局第四分局偵辦毒品案件尿
    液檢體對照表（尿液檢體編號：099255）暨台灣尖端先進生
    技醫藥股份有限公司濫用藥物檢驗報告各乙份（見99年度毒
    偵字第1505號卷第3 頁、第40頁）附卷可稽，且參之以酵素
    免疫分析或薄層定性分析等方式為初步篩檢者，檢驗結果雖
    有相當程度偽陽性之可能，然以氣（液）相層析、質譜分析
    之儀器為交叉確認者，檢驗結果出現偽陽性之機率則極低，
    因而具有公信力，核足為對涉嫌人不利之認定，足見被告於
    本院審理時之任意性自白，與事實相符，堪可採信。再者，
    被告查有如本判決犯罪事實欄一所載施用毒品之前案紀錄，
    觀諸卷附臺灣高等法院被告前案紀錄表所載內容即明。從而
    ，本案事證明確，被告於初犯施用毒品案件之5 年以內，再
    犯施用毒品之犯行，堪可認定，應依法論科。
三、論罪科罰
  (一)查海洛因、安非他命類分別係毒品危害防制條例所列管之第
    一級、第二級毒品，此為該條例第2 條第2 項第1 款、第2
    款所明定。按犯毒品危害防制條例第10條之罪（施用毒品罪
    ）者，檢察官應聲請法院裁定，令被告入勒戒處所觀察、勒
    戒，經勒戒處所陳報，認受觀察、勒戒人無繼續施用毒品傾
    向者，應即釋放，並為不起訴之處分；認有繼續施用毒品傾
    向者，即應聲請法院裁定令入戒治處所強制戒治，俟強制戒
    治期滿釋放，再為不起訴之處分。惟依上揭規定觀察勒戒或
    強制戒治執行完畢釋放後，五年內再犯毒品危害防制條例第
    10條之罪（施用毒品罪）者，檢察官即應依法追訴，毒品危
    害防制條例第20條第1 項、第2 項、第23條第2 項分別定有
    明文。
  (二)核被告於初犯施用毒品案件以後之5 年以內，再犯施用第一
    級毒品海洛因之行為，係犯毒品危害防制條例第10條第1 項
    之施用第一級毒品罪。再被告有犯罪事實欄一所示論罪科刑
    執行完畢情形，有臺灣高等法院被告前案紀錄表乙份附卷足
    憑，其於前案執行完畢後5 年內，故意再犯本件有期徒刑以
    上之罪，為累犯，應依刑法第47條第1 項加重其刑。爰審酌
    被告曾有施用毒品之前科仍不知戒除，惟犯罪後坦承犯行，
    且所犯之施用毒品犯行乃戕害自己身心健康，並未危及他人
    等一切情狀，量處如主文所示之刑。
四、扣案之白色粉末1 包（餘重：0.1510公克），核屬毒品危害
    防制條例第2 條第1 項所列管之第一級毒品海洛因，有交通
    部民用航空局航空醫務中心99年9 月9 日航藥鑑字第099569
    4 號毒品鑑定書1 紙附卷足考，併同無從與之完全析離之分
    裝袋1 只，均應依毒品危害防制條例第18條第1 項前段規定
    ，於所犯該罪項下宣告沒收銷燬。至扣案之注射針筒1 支係
    被告所有供施用第一級毒品犯罪之本案所用，此經被告敘明
    在卷，爰依刑法第38條第1 項第2 款、第3 項規定，於所犯
    該罪項下併予宣告沒收。
據上論斷，應依刑事訴訟法第273 條之1 第1 項、第299 條第1
項前段，毒品危害防制條例第10條第1 項、第18條第1 項前段，
刑法第11條前段、第47條第1 項、第38條第1 項第2 款、第3 項
，判決如主文。
本案經檢察官甲○○到庭執行職務。
中    華    民    國    99    年    11    月     5    日
                  刑事第五庭法    官  吳佳齡
以上正本證明與原本無異。
如不服本判決應於收受送達後10日內向本院提出上訴書狀，並應
敘述具體理由；其未敘述上訴理由者，應於上訴期間屆滿後20日
內向本院補提理由書（均須按他造當事人之人數附繕本）「切勿
逕送上級法院」。
中    華    民    國    99    年    11    月    5     日
                            書 記 官  莊智凱
附錄論罪法條：
毒品危害防制條例第10條
施用第一級毒品者，處 6 月以上 5 年以下有期徒刑。
施用第二級毒品者，處 3 年以下有期徒刑。

司法院資訊處製作；財團法人民間司法改革基金會備份。
